【裁判字號】    99,易,1152
【裁判日期】    990531
【裁判案由】    家庭暴力防治法之傷害
【裁判全文】
臺灣臺中地方法院刑事判決              99年度易字第1152號
公  訴  人  臺灣臺中地方法院檢察署檢察官
被      告  乙○○
上列被告因家庭暴力防治法之傷害案件，經檢察官聲請簡易判決
處刑（99年度偵字第4464號），本院認不宜以簡易判決處刑，改
依通常程序審理，判決如下：
    主    文
乙○○犯違反保護令罪，累犯，處有期徒刑月，如易科罰金，
以新臺幣壹仟元折算壹日。
    犯罪事實
一、乙○○前因詐欺案件，經本院判處有期徒刑4月確定，甫於
    民國98年12月9日易科罰金執行完畢。詎仍不知悔改，明知
    其與甲○○為夫妻，2人間具有家庭暴力防治法第3條第1款
    所定之家庭成員關係，且甲○○向本院聲請對其核發保護令
    ，業經本院於99年2月9日以99年度司暫家護字第69號裁定乙
    ○○不得對甲○○實施身體上或精神上不法侵害之行為，乙
    ○○則於99年2月13日下午2時許，收受臺中縣警察局太平分
    局警員張格嫚送達之上開保護令，竟基於傷害及違反保護令
    之犯意，接續於99年2月15日凌晨1時許，在臺中縣太平市○
    ○街148巷56號2樓現居地房間內，以腳踹甲○○背部；又於
    同日上午8時30分許，在上址以腳踹甲○○之右小腿、以手
    抓甲○○的頭髮去撞牆壁、以手勒住甲○○的脖子，見甲○
    ○趁隙報警後，復以腳踹甲○○的左後背及左後手臂，致甲
    ○○受有頭部外傷併腦震盪、頸部、左上臂、左腰挫傷等傷
    害，以此方式對甲○○實施身體上不法侵害之行為，而違反
    法院所為上述裁定。
二、案經臺中市警察局太平分局報告臺灣臺中地方法院檢察署檢
    察官偵查起訴。
    理    由
壹、有罪部分﹕
一、證據能力之說明﹕
    按現行刑事訴訟法為保障被告之反對詰問權，排除具有虛偽
    危險性之傳聞證據，以求實體真實之發見，於該法第159條
    第1項明定被告以外之人於審判外之言詞或書面陳述，除法
    律有規定者外，不得作為證據。而刑事訴訟法第159條之1至
    159條之4有傳聞法則之例外規定，且被告以外之人於審判外
    之陳述，雖不符前4條之規定，而經當事人於審判程序同意
    作為證據，法院審酌該言詞陳述或書面陳述作成時之情況，
    認為適當者，亦得為證據；當事人、代理人或辯護人於法院
    調查證據時，知有第159條第1項不得為證據之情形，而未於
    言詞辯論終結前聲明異議者，視為有前項之同意，刑事訴訟
    法第159條之5定有明文。本件關於以下論及之被害人甲○○
    於警詢中之指訴，係屬被告以外之人於審判外之書面陳述，
    而檢察官、被告並未就上開陳述有所爭執，且迄於言詞辯論
    終結前，均未主張有刑事訴訟法第159條第1項不得為證據之
    情形，是應認已同意作為證據，且經本院審酌後，認無不適
    當之情形，應認具有證據能力，合先敘明。
二、認定犯罪事實所憑之證據及理由﹕
    訊據被告乙○○就上開犯行坦承不諱，核與被害人甲○○於
    警詢中之指訴相符，復有本院99年度司暫家護字第69號民事
    裁定、保護令執行紀錄表、國軍臺中總醫院急診室臨時診斷
    證明單各1份在卷可稽，是被告之自白與事實相符。本件事
    證明確，被告之犯行洵堪認定。
三、論罪科刑﹕
    核被告所為，係犯家庭暴力防治法第61條第1款之違反保護
    令罪。被告有犯罪事實欄所載之前科，此有臺灣高等法院被
    告前案紀錄表1份在卷可稽；其於有期徒刑執行完畢後，5年
    以內故意再犯有期徒刑以上之本罪，為累犯，應依刑法第47
    條第1項規定加重其刑。爰審酌被告明知法院業已核發保護
    令禁止其對被害人即其妻甲○○實施身體上或精神上不法侵
    害之行為，竟仍再對被害人甲○○施暴，造成被害人甲○○
    之身心受傷，所為誠極不該；兼衡酌被告於犯罪後坦承犯行
    ，具有悔意，並已獲取被害人甲○○之原諒，且被告與被害
    人甲○○夫妻兩人現仍共同生活等一切情狀，量處如主文所
    示之刑，並諭知易科罰金之折算標準。
貳、不另為公訴不受理諭知之部分﹕
一、公訴意旨另以﹕被告之上開違反保護令犯行，同時另涉犯刑
    法第277條第1項傷害罪嫌等語。
二、按告訴乃論之罪，告訴人於第一審辯論終結前，得撤回其告
    訴，又告訴經撤回者，應諭知不受理之判決，刑事訴訟法第
    238條第1項、第303條第3款，分別定有明文。
三、本件被告經檢察官以刑法第277條第1項之普通傷害罪提起公
    訴，依照同法第287條前段規定，係屬告訴乃論之罪，茲經
    告訴人甲○○於第一審辯論終結前撤回告訴，此部分原應諭
    知不受理之判決，惟因聲請簡易判決處刑書認此部分與前開
    論罪科刑之部分具有想像競合犯之一罪關係，爰不另為不受
    理之諭知。
據上論斷，應依刑事訴訟法第452條、第299條第1項前段、第303
條第3款，家庭暴力防治法第61條第1款，刑法第11條前段、第47
條第1項、第41條第1項前段，判決如主文。
本案經檢察官丙○○到庭執行職務。
中    華    民    國    99    年    5     月    31    日
                  刑事第十六庭  法  官  戴嘉慧
以上正本證明與原本無異。
如不服本判決應於收受判決後10日內向本院提出上訴書狀，並應
敘述具體理由；其未敘述上訴理由者，應於上訴期間屆滿後20日
內向本院補提理由書（均須按他造當事人之人數附繕本）「切勿
逕送上級法院」。
告訴人或被害人對於判決如有不服具備理由請求檢察官上訴者，
其上訴期間之計算係以檢察官收受判決正本之日期為準。
                                書記官  劉晴芬
中    華    民    國    99    年    5     月    31    日
【附錄論罪科刑法條】
家庭暴力防治法第61條
違反法院依第14條第1項、第16條第3項所為之下列裁定者，為本
法所稱違反保護令罪，處3年以下有期徒刑、拘役或科或併科新
臺幣10萬元以下罰金：
一、禁止實施家庭暴力。
二、禁止騷擾、接觸、跟蹤、通話、通信或其他非必要之聯絡行
    為。
三、遷出住居所。
四、遠離住居所、工作場所、學校或其他特定場所。
五、完成加害人處遇計畫。

司法院資訊處製作；財團法人民間司法改革基金會備份。
